【裁判字號】    98,聲,964
【裁判日期】    981030
【裁判案由】    變換提存物
【裁判全文】
臺灣臺南地方法院民事裁定               98年度聲字第964號
聲  請  人  天然資產管理有限公司
                    樓
法定代理人  乙○○
聲  請  人  有限責任高雄第二信用合作社
法定代理人  丁○○
相  對  人  甲○○
上列當事人間就本院民國95年度存字第4997號提存事件，聲請人
聲請變換提存物，本院裁定如下：
    主  文
本院民國九十五年度存字第四九九七號提存事件中，有限責任高
雄第二信用合作社所提存之擔保金新臺幣貳萬元，准予變換提存
人為聲請人天然資產管理有限公司，並由其提存同額現金新臺幣
貳萬元代之。
聲請人其餘聲請駁回。
    理  由
一、按供擔保之提存物或保證書，除得由當事人約定變換外，法
    院得依供擔保人之聲請，以裁定許其變換，民事訴訟法第
    105 第1 項定有明文。上開規定，於其他依法令供訴訟上之
    擔保者準用之，此觀之同法第106 條之規定自明。次按，金
    融機構依金融機構合併法之規定讓與其不良債權時，依同法
    第15條第1 項第2 款之規定，就該債權對債務人或保證人已
    取得之執行名義，其效力及於資產管理公司，故假扣押裁定
    執行名義及其執行程序，其效力自及於資產管理公司，自應
    許資產管理公司聲請變換擔保物，至原擔保物因不在承受之
    列，當然應由金融機構向提存所領回，毋庸另為諭知（臺灣
    高等法院暨所屬法院民國92年法律座談會民事類提案第17號
    研討結果意旨參照）。
二、聲請人意旨略以：聲請人有限責任高雄第二信用合作社（下
    稱丙○○○）前遵本院95年度裁全字第8775號民事裁定，提
    供新臺幣（下同）2 萬元為擔保，以本院95年度存字第4997
    號提存事件提存在案。茲因聲請人丙○○○業於97年8 月28
    日將對於相對人甲○○之債權，讓與聲請人天然資產管理有
    限公司（下稱天然公司），並已依金融機構合併法第15條第
    1 項第1 款、第18條第3 項規定，以公告方式為債權讓與之
    通知，爰聲請准予變換提存物，由聲請人天然公司提存與聲
    請人丙○○○以本院95年度存字第4997號提存事件所提存之
    提存物同額之現金2 萬元，並准許聲請人丙○○○於聲請人
    天然公司變換提存物後，取回其以本院95年度存字第4997號
    提存事件所提存之提存物2 萬元等語。
三、經查，聲請人天然公司主張之事實，業據其提出本院95年度
    裁全字第8775號、95年度存字第4997號提存書、國庫存款收
    款書、債權讓與證明書等影本各1 份為證，並經本院依職權
    調取本院95年度裁全字第8775號、95年度存字第4997號案卷
    核閱屬實，聲請人天然公司聲請變換提存與聲請人丙○○○
    以本院95年度存字第4997號提存事件所提存之提存物同額之
    現金2 萬元，揆之前揭說明，並無不合，應予准許。至聲請
    人丙○○○原以本院95年度存字第4997號提存事件所提存之
    提存物2 萬元，依前開說明，本應由聲請人丙○○○於聲請
    人天然公司變換提存物後，向提存所領回，毋庸本院另為諭
    知，聲請人丙○○○聲請本院准許其於聲請人天然公司變換
    提存物後，取回其以本院95年度存字第4997號提存事件所提
    存之提存物2 萬元，為無理由，應予駁回。
四、依民事訴訟法第105 條第1 項，裁定如主文。
中    華    民    國    98    年    10    月    30    日
                  民事第三庭  法  官  伍逸康
以上正本係照原本作成。
如對本裁定抗告須於裁定送達後10日內向本院提出抗告狀，並繳
納抗告費新臺幣1,000元。
中    華    民    國    98    年    10    月    30    日
                          書記官  盧昱蓁


司法院資訊處製作；財團法人民間司法改革基金會備份。
